【裁判字號】    93,訴,1835
【裁判日期】    950613
【裁判案由】    誣告等
【裁判全文】
臺灣板橋地方法院刑事判決              93年度訴字第1835號
公  訴  人  臺灣板橋地方法院檢察署檢察官
被      告  乙○○
選任辯護人  羅翠慧律師
被      告  甲○○
選任辯護人  高榮志律師
            陳芬芬律師
上列被告等因妨害家庭等案件，經檢察官提起公訴（91年度偵字
第10625 號、92年度偵字第11736 號、第11737 號），本院判決
如下：
    主  文
本件公訴不受理。
    理  由
一、公訴意旨略以：被告乙○○與告訴人張沫薷為夫妻，育有2
    名子女，於民國91年4 月18日聘僱被告甲○○擔任褓母。被
    告甲○○明知被告乙○○係有配偶之人，仍與之基於通姦、
    相姦之概括犯意，自同年月22日起至同年5 月10日止，在臺
    北縣鶯歌鎮○○○街63號8 樓，連續通、相姦5 次。另被告
    乙○○因需用資金週轉，竟與被告甲○○基於意圖為自己不
    法所有及行使偽造私文書之概括犯意聯絡，由被告乙○○以
    不詳方式取得偽造之薪資扣繳憑單後，在台新國際商業銀行
    （以下簡稱台新銀行）YOUBE 現金卡申請書上，填載被告甲
    ○○任職周宜有限公司生產部組長之不實內容，而偽造前開
    申請書，再由被告甲○○於同年月29日持往台新銀行南京東
    路分行申辦現金卡而行使之，致該行承辦人員陷於錯誤，據
    以核發現金卡1 枚，足生損害於台新銀行。被告甲○○取得
    前開現金卡後，即將之交付被告乙○○並告知密碼，由被告
    乙○○於同日下午4 時25分許，在臺北市○○○路○ 段7 之
    2 號前之光華郵局自動櫃員機，以預借現金方式提領現金新
    臺幣（下同）5 萬元。被告乙○○、甲○○復於同年月30日
    ，以相同手法，向萬泰國際商業銀行城東分行（以下簡稱萬
    泰銀行）申辦現金卡，致使該行承辦人員陷於錯誤，核發現
    金卡1 枚。旋由被告乙○○於同日持該現金卡預借現金3 萬
    元，足生損害於萬泰銀行。因認被告乙○○涉犯刑法第239
    條前段通姦罪（檢察官起訴書誤載為刑法第239 條後段相姦
    罪，經公訴人於本院94年11月2 日準備程序當庭更正）、第
    216 條、第210 條之行使偽造私文書罪及第339 條第1 項之
    詐欺取財罪嫌；被告甲○○涉犯刑法第239 條後段之相姦罪
    嫌（檢察官起訴書誤載為刑法第239 條前段通姦罪，經公訴
    人於本院94年11月2 日準備程序當庭更正，又被告甲○○涉
    犯刑法第216 條、第210 條行使偽造文書罪及同法第339 條
    第1 項詐欺取財罪部分，另由本院改以簡易判決處刑）。
二、按同一案件繫屬於有管轄權之數法院者，由繫屬在先之法院
    審判之：又告訴乃論之罪，告訴人於第一審辯論終結前，得
    撤回其告訴，刑事訴訟法第8 條前段、第238 條第1 項定有
    明文。次按告訴或請求乃論之罪，其告訴或請求經撤回者，
    及依刑事訴訟法第8 條之規定不得為審判者，應諭知不受理
    之判決，並得不經言詞辯論為之，刑事訴訟法第303 條第3
    款、第7 款、第307 條分別規定甚明。
三、經查：本件被告乙○○、甲○○涉犯刑法第239 條前段、後
    段之通姦罪及相姦罪，依同法第245 條第1 項規定，須告訴
    乃論。茲據告訴人張沫薷於93年12月1 日、94年4 月6 日先
    後具狀撤回對被告乙○○、甲○○之告訴，有刑事撤回告訴
    狀2 件附卷可資佐證，依前開法條規定，本院就此部分應為
    被告等不受理判決之諭知。又被告乙○○前因行使偽造私文
    書及常業詐欺取財等案件，經臺灣臺北地方法院檢察署檢察
    官於92年11月27日以92年度偵字第2245號提起公訴，於92年
    12月11日繫屬於臺灣臺北地方法院，有該起訴書及臺灣高等
    法院被告前案紀錄表在卷足稽。而依前揭起訴書之記載，該
    署檢察官係就被告乙○○自91年7 月、8 月間某日起，偽造
    在職證明書、薪資明細表等私文書後，填據現金卡申請書，
    持以向金融機構申請現金卡而行使之，使各該金融機構承辦
    人員陷於錯誤核發現金卡，用以提領現金之犯罪事實提起公
    訴（尚未判決確定），核與本件被告乙○○被訴於91年4 月
    間，以偽造之薪資扣繳憑單之私文書，向台新銀行、萬泰銀
    行申辦現金卡而為行使，使其承辦人員陷於錯誤核發之，並
    持所詐得之現金卡提領現金所涉行使偽造私文書犯行，時間
    緊接，手法相同，顯係基於概括犯意反覆實施，而有連續犯
    之裁判上一罪關係，至其所涉常業詐欺取財犯行，則與本件
    被告乙○○被訴詐欺取財罪嫌為同一犯罪事實。茲以本件被
    告乙○○因行使偽造私文書及詐欺取財等罪嫌，經臺灣板橋
    地方法院檢察署檢察官於92年10月30日以91年度偵字第1062
    5 號、92年度偵字第11736 號、第11737 號提起公訴後，係
    於93年10月7 日始繫屬於本院，而其所犯前開行使偽造私文
    書及常業詐欺等罪，既已先於92年12月11日繫屬於臺灣臺北
    地方法院，依刑事訴訟法第303 條第7 款之規定，本院即不
    得就同一案件為審判，本院就此部分，仍應為不受理判決之
    諭知。
四、爰不經言詞辯論，就被告乙○○被訴通姦、行使偽造私文書
    及詐欺取財等罪，及被告甲○○被訴相姦罪，逕為不受理判
    決之諭知。
據上論斷，應依刑事訴訟法第303 條第3 款、第7 款、第307 條
，判決如主文。
本案經檢察官蔡元仕到庭執行職務
中    華    民    國    95    年    6     月    13    日
                        臺灣板橋地方法院刑事第一庭
                            審判長法  官  鄭  水  銓
                                  法  官  陳  福  來
                                  法  官  廖  怡  貞
以上正本證明與原本無異。
如不服本判決，應於判決送達後10日內，向本院提出上訴狀。
                                  書記官  林  惠  齡
中    華    民    國    95    年    6     月    13    日


司法院資訊處製作；財團法人民間司法改革基金會備份。
